【裁判字號】    92,繼,370
【裁判日期】    920731
【裁判案由】    拋棄繼承
【裁判全文】
臺灣臺北地方法院民事裁定                          九十二年度繼字第三七０號
    聲  請  人  乙○○
                辛  ○
                己○○
                丁○○
                庚○○○
                戊○○
                甲○○
右聲請人聲請拋棄繼承事件，本院裁定如左：
    主      文
聲請駁回。
程序費用由聲請人負擔。
    理      由
一、按聲請書狀應載明供證明或釋明之證據，非訟事件法第十四條第一項第四款定有
    明文。次按非訟事件之聲請，欠缺法定要件，而其情形可以補正者法院應限期命
    其補正，逾期不為補正時，應以裁定駁回之，非訟事件法施行細則第十三條亦定
    有明文。
二、本件聲請人乙○○，辛○、己○○、丁○○、庚○○○、戊○○、甲○○主張其
    為被繼承人丙○○之繼承人，聲明拋棄繼承之事實，固據其提出戶籍謄本、死亡
    證明書、繼承系統表等件為證。惟因聲請人並未提出與聲請狀等相符之印鑑證明
    ，或已經公證人驗證聲請狀等所載印章印文確屬聲請人親為或授權之證明，難以
    認定本件聲請狀中有關乙○○、辛○、己○○、丁○○、庚○○○、戊○○、甲○○等人之印章印文係由其本人親為或授權他人所為無疑，是其本件拋棄繼承之
    聲請，是否為前揭各聲請人所知悉、親為之意思表示、甚至其等是否有意為拋棄
    繼承之聲請，均有疑問。揆諸拋棄繼承之行為，乃財產利益之拒絕，其影響當事
    人權益甚鉅（參最高法院六十九年度台上字第一二七一號判決意旨），故本院為
    明瞭聲請人有無拋棄繼承之真意，曾於九十二年五月二日以函文通知聲請人補正
    (一)與聲請狀相符之印鑑證明。(二)已蓋用印鑑證明章之「拋棄繼承通知書」等文書
    ，然聲請人等雖於九十二年五月六日收受該等通知，有送達證書存卷足考，惟聲
    請人等迄今並未補正。嗣本院再定期於九十二年七月四日上午九時三十分許通知
    聲請人等人到場以資查明渠等是否有拋棄繼承之真意，然聲請人雖均收受通知（
    此有送達證書附卷足佐），然其等屆期亦皆未到庭應訊。其後本院復於九十二年
    七月二十一日以裁定命其等於收受該裁定之日起五日內補正與聲請狀相符之印鑑
    證明，或已經公證人驗證聲請狀等所載印章印文確為聲請人親為或經授權他人蓋
    用之證明，俾以認定聲請人等是否確有拋棄繼承之意思，併將前揭資料陳報本院
    ，逾期即駁回其聲請。然聲請人等人雖又於九十二年七月二十五日收受該裁定，
    此亦有送達證書在卷可參。然聲請人等人仍迄未置理。則參酌上開說明，聲請人
    等人所為之聲請，於法未合，自難准許，均應駁回。
三、依非訟事件法第八條第一項前段，裁定如主文。
中      華      民      國      九十二    年      七      月    卅一    日
                                    家事法庭法      官  蕭胤瑮
右正本證明與原本無異
如不服本裁定，應於送達後十日內向本院提出抗告狀
中      華      民      國      九十二    年      七      月    卅一    日
                                            書  記  官  王文心

司法院資訊處製作；財團法人民間司法改革基金會備份。
